【裁判字號】    89,訴緝,423
【裁判日期】    890818
【裁判案由】    偽造貨幣
【裁判全文】
臺灣臺中地方法院刑事判決                        八十九年度訴緝字第四二三號
    公  訴  人  臺灣台中地方法院檢察署檢察官
    被      告  丙○○
    指定辯護人  本院公設辯護人  丁○○
右列被告因偽造貨幣案件，經檢察官提起公訴（八十八年度偵緝字第八０九號），本
院判決如左：
    主  文
丙○○連續意圖供行使之用而交付偽造之通用紙幣，處有期徒刑參年貳月。偽造之如
附表所示新台幣壹仟元通用紙幣共捌張，均沒收。
    事  實
一、丙○○明知自友人楊春生（另經本院判處有期徒刑三年三月確定）處取得如附表
    所示之通用紙幣八張均係偽造之新台幣（下同）千元通用紙幣，仍意圖供行使之
    用而收集之，並基於概括犯意，意圖供行使之用而連續先於同年月二十二日凌晨
    在台中市南門橋附近，將如附表編號一、二所示之紙幣二張交付甲○○，作為支
    付搭乘甲○○之計程車車資之用。再於同月下旬在不詳地點將其中二張號碼不詳
    之偽造紙幣，交付台中市國通計程車行之不詳司機，作為支付搭乘計程車車資之
    用。又於同月二十五日凌晨二時許，在台中縣大里市○○路○段八三二號調茶站
    泡沬紅茶店，將如附表編號三所示之紙幣一張及另二張號碼不詳之偽造紙幣交付
    乙○○，作為開分把玩電動玩具之用。嗣於八十八年三月二十四日晚上七時四十
    分許，丙○○在台中縣新社鄉○○街種苗繁殖場前為警查獲，並當場自其身上扣
    得如附表編號四所示偽造通用紙幣一張，並循線查獲如附表編號一、二、三所示
    偽造通用紙幣。
二、案經臺中縣警察局東勢分局報請臺灣臺中地方法院檢察署檢察官偵查起訴。
    理  由
一、訊據被告丙○○固坦承有自同案被告楊春生處取得如附表所示仟元通用紙幣八張
    並行使交付之事實，惟矢口否認有何意圖供行使之用加以收集或交付之行為，辯
    稱：他在收受時並不知是偽鈔，而係在行使二張後拿出來看才知道云云。惟查：
    如附表編號一至四所示之紙幣係以彩色雷射輸出方式（含彩色影印）仿印，紙質
    與真鈔不同，水印及安全線均以灰色墨印在紙張背面仿製而成，確屬偽造一節，
    有中央銀行發行局八十八年四月十二、十七、二十、二十八日臺央發字第三００
    四九七號、第三００五三九號、第三００五五五號、第三００五九０號函文各一
    份附卷可稽，且經本院當勘驗結果，扣案偽造紙幣之外觀印刷模糊，浮水印並不
    清楚且人頭與真鈔完全不符，紙張亦較真鈔小，亦有審理筆錄可稽，況其中如附
    表編號三、四所示之紙幣號碼完全相同。再本件警方於臺中縣新社鄉○○街種苗
    繁殖場前查獲被告時，見被告自口袋內取出如附表編號所示之紙鈔，即發現係偽
    鈔（八十八年度偵字第八二三八號影印偵查卷第六頁背面），足見前開紙幣以肉
    眼即可輕易分辨其真偽。是被告於收受時，由紙幣之紙質、印刷、紙張大小即可
    分辨真偽，卻仍收受並行使交付，顯有供行使之用而交付之意圖。再被告警訊時
    即供稱前開偽造紙幣係同案被告楊春生所交付作為清償積欠他債務之用，何以被
    告於使用其中二張即發現係偽造紙幣時，卻未向同案被告楊春生質問，要求另行
    清償，並返還其餘紙幣，而係繼續鋌險使用其餘之偽造紙幣？是被告前開所辯，
    尚不足採。此外，復有前開扣案偽造之千元通用紙幣四張可資佐證。本案事證已
    臻明確，被告犯行應堪認定。
二、核被告丙○○所為，係犯刑法第一百九十六條第一項之意圖供行使之用而交付偽
    造通用紙幣罪。其於意圖行使而收集後，復以行使之意思而交付於人，其收集之
    行為已為交付之行為所吸收，均不另論罪。被告先後多次交付犯行，時間緊接，
    所犯構成要件相同之罪名，顯係基於概括犯意反覆為之，為連續犯，應以一罪論
    ，並依法加重其刑。爰審酌被告之品行、所為犯行影響貨幣流通之正確安全，對
    社會經濟妨害甚大、所交付之金額尚非甚大，及其犯罪後態度等一切情狀，量處
    如主文所示之刑。
三、如附表編號五所示偽造通用紙幣四張雖未扣案，但無積極證據證明業已滅失，仍
    應與扣案如附表編號一至四所示之偽造新台幣一千元通用紙幣四張，共計八張，
    均應依刑法第二百條規定，宣告沒收之。
四、據上論斷，應依刑事訴訟法第二百九十九條第一項前段，刑法第五十六條、第一
    百九十六條第一項、第二百條，罰金罰鍰提高標準條例第一條前段，判決如主文
    。
本案經檢察官梁堯銘到庭執行職務
中      華      民      國      八十九  年      八      月     十八     日
                                台灣台中地方法院刑事第一庭
                                        法  官  鄭文祺
右正本證明與原本無異。
如不服本判決，應於判決送達後十日內向本院提出上訴狀，上訴於臺灣高等法院臺中
分院( 須附繕本 )。
                                          書記官
中    華    民    國      八十九      年       八      月     十九    日
附錄論罪科刑法條
刑法第一百九十六條第一項：
行使偽造、變造之通用貨幣、紙幣、銀行券, 或意圖供行使之用而收集或交付於人者
，處三年以上十年以下有期徒刑，得併科五千元以下罰金。
附表：
一、號碼ＤＴ一九０五三０ＦＹ外觀圖案明顯模糊之偽造新臺幣仟元通用紙幣一張。
二、號碼ＣＴ二六八二九八ＪＹ外觀圖案明顯模糊之偽造新臺幣仟元通用紙幣一張。
三、號碼ＤＴ一九０五二三ＦＹ外觀圖案明顯模糊之偽造新臺幣仟元通用紙幣一張。
四、號碼ＤＴ一九０五二三ＦＹ外觀圖案明顯模糊之偽造新臺幣仟元通用紙幣一張。
五、另未扣案四張偽造新臺幣仟元通用紙幣號碼不明。


司法院資訊處製作；財團法人民間司法改革基金會備份。
